【裁判字號】    89,上易,2398
【裁判日期】    890903
【裁判案由】    家庭暴力防治法等
【裁判全文】
臺灣高等法院臺中分院刑事判決                  八十九年度上易字第二三九八號
    上  訴  人  臺灣南投地方法院檢察署檢察官
    即  被  告  乙○○
右上訴人因被告乙○○家庭暴力防治法等案件，不服臺灣南投地方法院八十九年度易
字第五三九號中華民國八十九年九月三日第一審判決（起訴及移送併辦案號：臺灣南
投地方法院檢察署八十九年度偵字第二二九五、三二六０、三三三六號），提起上訴
，本院判決如左：
      主  文
原判決撤銷。
乙○○連續違反法院依家庭暴力防治法第十三條所為禁止實施家庭暴力行為之裁定，
處有期徒刑肆月，如易科罰金，以參佰元折算壹日。緩刑貳年。緩刑期內付保護管束
。
    事  實
一、乙○○與李惠玲二人係夫妻，屬家庭暴力防治法第三條第一款所定之家庭成員。
    乙○○前於民國八十九年二月二十九日上午五時許，在南投縣草屯鎮○○路三三
    二巷三九號九樓，毆打李惠玲成傷，經李惠玲向原審法院聲請核發民事通常保護
    令，並經原審法院於同年四月二十日以八十九年度家護字第三三號裁定，諭知乙
    ○○不得對李惠玲實施身體上或精神上不法侵害之行為，該保護令有效期間為六
    個月，詎乙○○竟基於概括犯意，於同年六月十五日下午六時三十分許，在同鎮
    ○○路六五七之五號李惠玲居處，因故與李惠玲發生爭吵之際，又以其岳母李洪
    易及其岳父李木順所有之雨傘及安全帽毆打李惠玲，致李惠玲受有頭部左頂骨部
    三公分乘三公分血腫塊、兩側上肢皮下瘀傷各約二公分乘一公分等傷害；同年六
    月十八日晚上二十一時三十分許，又因座落南投縣草屯鎮○○路三三二巷三十號
    九樓之大門鑰匙被李惠玲更換過，致其無法進入，而至上址復興路六五七之五號
    李惠玲居處拍打鋁門，並以鐵棍擊毀李惠玲ＯＣＢ─七七五號機車之儀表板；同
    年六月二十八日凌晨三時許打電話騷擾李惠玲之姐甲○○後，隨即又至李惠玲所
    住上開虎山路三三二巷三十號該棟大樓之地下室，將李惠玲機車之兩個後視鏡打
    破，連續違反法院所為禁止其對李惠玲實施身體上或精神上不法侵害行為之裁定
    。
二、案經李惠玲訴由南投縣警察局草屯分局報請台灣南投地方法院檢察署檢察官偵查
    起訴及移送本院併案審理。
    理  由
一、右揭事實，業據被告乙○○於警訊、偵查、原審、及本院調查審理中均坦承不諱
    ，核與告訴人李惠玲於警訊、偵查、原審、及本院調查中指訴之情節相符，並有
    原審法院八十九年度家護字第三三號民事通常保護令影本、及告訴人提出之診斷
    證明書各乙份附卷可稽，事證明確，被告犯行堪以認定。
二、被告乙○○於前揭各時地，無視法院禁止其對被害人李惠玲實施家庭暴力行為之
    裁定，猶肆意毆打及破壞李惠玲之身體或機車，對被害人李惠玲之身體或精神上
    實施不法之侵害，核其所為，係犯家庭暴力防治法第五十條第一款之違反保護令
    罪及同法第二條第二項、刑法第二百七十七條第一項之家庭暴力傷害罪。被告所
    犯違反保護令罪與家庭暴力傷害罪間，屬一行為觸犯數罪名，為想像競合犯，應
    從一重之違反保護令罪處斷。被告上開多次違反保護令之犯行，時間密接，犯罪
    構成要件相同，顯係基於概括犯意反覆為之，為連續犯，應以一罪論，並依法加
    重其刑。關於上開八十九年六月十八日晚上及同年七月二十八日凌晨該二次之犯
    行，即經檢察官移送本院併辦部分，雖未據檢察官起訴，惟與起訴部分有連續關
    係，為起訴效力所及，本院自得併予審判。
三、原審對被告論罪科刑，固非無見，惟關於檢察官移送併辦部分，與起訴部分有連
    續關係，屬裁判上一罪，原審未及併予審判，尚有未洽，檢察官上訴意旨據以指
    摘原判決不當，非無理由，本院自應將原判決撤銷改判，爰審酌被告係因與告訴
    人間夫妻失和，情緒失控，致對其妻出以家庭暴力之不法侵害，及其犯罪之動機
    、目的、手段、犯罪後之態度等一切情狀，量處有期徒刑四月，並諭知易科罰金
    之折算標準。查被告未曾受有期徒刑以上刑之宣告，有台灣南投地方法院檢察署
    刑案資料查註紀錄表、及台灣高等法院被告全國前案紀錄表附卷可稽，於犯罪後
    已知悔悟，並經告訴人李惠玲於本院調查中到庭陳明其與被告間之婚姻訴訟，業
    已判決准兩造離婚並確定在案，往者已矣，其態度對被告已無追究之意，被告受
    此罪刑之宣告後，當知警惕，諒無再犯之虞，本院認其所受之宣告刑，以暫不執
    行為適當，爰併予宣告緩刑二年，以勵自新，並依家庭暴力防治法第三十條第一
    項規定，諭知其在緩刑期內應付保護管束。
四、據上論斷，應依刑事訴訟法第三百六十九條第一項前段、第三百六十四條、第二
    百九十九條第一項前段，家庭暴力防治法第二條第二項、第五十條第一款、第三
    十條第一項，刑法第十一條前段、第五十六條、第二百七十七條第一項、第五十
    五條、第七十四條第一款，罰金罰鍰提高標準條例第一條前段、第二條，判決如
    主文。
本案經檢察官丙○○到庭執行職務。
中      華      民      國    八十九      年    十一      月   三十     日
                              臺灣高等法院臺中分院刑事第十庭
                                    審判長法  官  林  照  明
                                          法  官  李  寶  堂
                                          法  官  蕭  廣  政
右正本證明與原本無異。
不得上訴。
                                          書記官    錫  彬
中      華      民      國    八十九      年    十二      月    二      日
                                                                        Ｋ


司法院資訊處製作；財團法人民間司法改革基金會備份。
